臺灣臺北地方法院民事簡易判決
111年度北簡字第10024號
原      告  謝杰甡  
訴訟代理人  謝輝清  
被      告  邱成源  

上列當事人間請求損害賠償事件，原告提起附帶民事訴訟，經本
院刑事庭以裁定移送前來，於民國111年9月23日言詞辯論終結，
本院判決如下︰
　　主    文
被告應給付原告新臺幣壹拾伍萬元，及自民國一百一十一年二月
十八日起至清償日止，按週年利率百分之五計算之利息。
原告其餘之訴駁回。
訴訟費用新臺幣貳仟玖佰捌拾元由被告負擔二分之一，餘由原告
負擔。
本判決第一項得假執行。但被告如以新臺幣壹拾伍萬元為原告預
供擔保，得免為假執行。
原告其餘假執行之聲請駁回。
    事實及理由
一、被告經受合法通知，無正當理由，未於言詞辯論期日到場，
    核無民事訴訟法第386條各款所列情事，爰依原告聲請，由
    其一造辯論而為判決。
二、原告主張：原告於民國109年10月20日上午，在臺北市某處
    與訴外人陳英傑發生行車糾紛，訴外人陳英傑隨後於同日9
    時20分許，駕駛車號000-00號營業貨車返回臺北市○○區○○街
    00巷00號之公司處，原告跟隨在後並下車持汽車鎖頭朝貨車
    車身敲打，與訴外人陳英傑同公司之被告見狀後，將原告大
    鎖搶下，並基於傷害之犯意，朝原告頭部攻擊，致原告受有
    頭皮撕裂傷、左臂擦傷及頭部外傷之傷害，為此請求被告賠
    償工作損失新臺幣（下同）77,000元（自109年10月22日至1
    09年12月1日期間，共計35日，日薪2,200元），又因被告傷
    害行為致原告頭皮撕裂外傷支出醫療自付費用及頭皮撕裂外
    傷縫合費用，精神上受有很大的痛苦，故請求賠償精神慰撫
    金197,500元，共計274,500元，爰依法提起本件訴訟等語。
    並聲明：㈠被告應給付原告274,500元，及自起訴狀繕本送達
    之翌日起至清償日止，按週年利率5%計算之利息。㈡原告願
    供擔保，請准宣告假執行。
三、按因故意或過失、不法侵害他人之權利者，負損害賠償責任
    ，民法第184條第1項前段定有明文。經查，原告主張之事實
    ，業據其提出臺灣臺北地方檢察署110年度調偵字第2596號
    起訴書在卷可稽（見本院111年度審附民字第370號卷第21-2
    3頁），而被告於相當時期受合法通知，既未於言詞辯論期
    日到場，復未提出任何書狀以供本院審酌，依民事訴訟法第
    280條第3項前段準用第1項前段規定，視同自認，堪認原告
    主張之事實為真正。是原告主張被告應負損害賠償責任，洵
    屬有據。
四、又按不法侵害他人之身體或健康者，對於被害人因此喪失或
    減少勞動能力或增加生活上之需要時，應負損害賠償責任；
    不法侵害他人之身體、健康者，被害人雖非財產上之損害，
    亦得請求賠償相當之金額，民法第193條第1項、第195條第1
    項前段分別定有明文。茲就原告得請求之金額分述如下：
  ㈠工作損失共計77,000元部分：
　　原告雖主張因被告攻擊原告頭部，致原告受有頭皮撕裂傷、
    左臂擦傷及頭部外傷之傷害，而請求被告賠償工作損失77,0
    00元云云，固據其提出臺北市立聯合醫院診斷證明書及驗傷
    診斷證明書、聖保祿醫院診斷證明書、受傷照片、勞保局賠
    償職災傷病之匯款紀錄等件在卷可參（見本院卷第65-75頁
    、第81-83頁），惟觀諸臺北市立聯合醫院診斷證明書醫囑
    ：「病患因上述原因，於109年10月22日至本院急診就醫，
    經傷口縫合手術後於同日離院。」及聖保祿醫院診斷證明書
    醫囑：「病患於109年10月22日19時30分，於本院急診求診
    ，於109年10月22日22時離開急診。」，並無建議需休養天
    數，是原告並未證明其因被告之行為致受有工作損失，故原
    告此部分之請求，洵屬無據。　
  ㈡精神慰撫金197,500元部分：
　　按不法侵害他人之身體、健康、名譽、自由、信用、隱私、
    貞操，或不法侵害其他人格法益而情節重大者，被害人雖非
    財產上之損害，亦得請求賠償相當之金額，此觀民法第195
    條第1項前段之規定即明。復按慰撫金之賠償，其核給之標
    準固與財產上損害之計算不同，然非不可斟酌雙方身分資力
    與加害程度，及其他各種情形核定相當之數額（最高法院51
    年臺上字第223號判例意旨參照）。又民法第195條第1項雖
    規定不法侵害他人之身體、健康者，得請求賠償相當金額之
    非財產上之損害，惟所謂相當，除斟酌雙方身分資力外，尤
    應兼顧加害程度與其身體、健康影響是否重大以為斷（最高
    法院89年度臺上字第1952號判決意旨參照）。本院審酌被告
    加害情形、原告所受傷害及原告精神上痛苦之程度、兩造之
    身分、地位、經濟狀況，另參酌兩造稅務電子閘門財產所得
    調件明細表（因屬個人隱私，僅予參酌，爰不予揭露）等一
    切情狀，認原告請求給付精神慰撫金197,500元尚屬過高，
    應以15萬元為適當，逾此範圍之請求，則不能准許。
五、末按給付無確定期限者，債務人於債權人得請求給付時，經
    其催告而未為給付，自受催告時起，負遲延責任。其經債權
    人起訴而送達訴狀，或依督促程式送達支付命令，或為其他
    相類之行為者，與催告有同一之效力。遲延之債務，以支付
    金錢為標的者，債權人得請求依法定利率計算之遲延利息。
    但約定利率較高者，仍從其約定利率。應付利息之債務，其
    利率未經約定，亦無法律可據者，週年利率為百分之五。民
    法第229條第2項、第233條第1項前段、第203條分別定有明
    文。查原告行使對被告之損害賠償請求權，係以支付金錢為
    標的，給付並無確定期限，自應經原告之催告而未給付，被
    告始負遲延責任。揆諸前揭規定，原告請求被告給付自起訴
    狀繕本送達翌日即111年2月18日（見本院111年度審附民字
    第370號卷第5頁）起至清償日止，按週年利率5%計算之利息
    ，亦屬有據。
六、從而，原告依侵權行為之法律關係，請求被告給付15萬元，
    及自111年2月18日起至清償日止，按週年利率5%計算之利息
    ，為有理由，應予准許；逾此範圍之請求，為無理由，應予
    駁回。
七、本件原告勝訴部分，係就民事訴訟法第427條適用簡易程序
    所為被告敗訴之判決，依同法第389條第1項第3款規定，應
    依職權宣告假執行。並依同法第392條第2項規定，依職權宣
    告被告於預供擔保後，得免為假執行。至原告敗訴部分，其
    假執行之聲請失所附麗，應一併駁回之。
八、訴訟費用負擔之依據：民事訴訟法第79條。
中　　華　　民　　國　　111 　年　　10 　　月　　14 　日
　　　　　　　         　臺北簡易庭  
　　　　　　　　　            法    　官　郭美杏
以上正本係照原本作成。
如不服本判決，應於判決送達後20日內向本院（臺北市○○○路
0 段000 巷0 號）提出上訴狀。（須按他造當事人之人數附繕本
）。如委任律師提起上訴者，應一併繳納上訴審裁判費。
中　　華　　民　　國　　111 　年　　10　 　月　　14　 日
            　　　　　　　　　書　記　官  林玗倩
計　　算　　書
項　　　　目             金　額（新臺幣）     　　備　註
第一審裁判費   　 　　   2,980元
合　　　　計　　　       2,980元
備註：按刑事訴訟諭知無罪、免訴或不受理之判決者，應以判決
駁回原告之訴。但經原告聲請時，應將附帶民事訴訟移送管轄法
院之民事庭；第1項但書移送案件，應繳納訴訟費用，刑事訴訟
法第503條第1項、第3項分別定有明文。本件刑事部分，因原告
撤回刑事告訴，業經本院111年度審訴字第118號諭知公訴不受理
，並依原告聲請將本件附帶民事訴訟移送民事庭，本件訴訟標的
金額為274,500元，應徵第一審裁判費2,980元。